

Paul Mantello

Tech Lead Angular Développeur FullStack

CONTACT

paulmantello@gmail.com



0667875944



265 Bd Pierre Loti La Garde, France



https://paul-mantelloconsulting.web.app/



Diplôme du TOEIC, certificat d'or (965 / 990).

DÉVELOPPEMENT

Angular		•	
NodeJS			
NestJS			
PHP			
MySQL/MsSQL		•	
Symfony		•	
Laravel		•	
Tests E2E	•	•	
Java			
C++			
MongoDB			
Scripts Shell			

LOGICIELS

- Outils Devops: Docker, Rancher, Kubernetes, Camunda, SonarQube
- Visual Studio Code, Eclipse
- Gitlab, GitHub, Gitflow, IcoMoon
- Jira, Jira Service Desk, Confluence, Miro
- **HP Quality Center**

Après obtention de mon diplôme d'ingénieur spécialisé dans le développement et la conception de logiciels j'ai travaillé pendant 8 ans pour différentes entreprises majeures de la région PACA. J'ai commencé par du développement en C++ et Java avant de rapidement me spécialiser dans le Web, en commençant par du PHP jusqu'à devenir Référent Technique sur Angular et Node.js au sein de Naval Group puis de La Boîte Immo.

Je me suis ensuite lancé à mon compte en tant que développeur Freelance, je travaille actuellement pour NGE sur un projet permettant de piloter une ville connectée en Angular/Node.js

EXPERIENCES PROFESSIONNELLES

NGE | Freelance Senior développeur (*depuis mars 2023*)

Développement d'un hyperviseur de Smart-City avec Dashboard complexes et personnalisables, création d'alarmes, gestion des droits, créations d'un inventaire cartographié.. En Angular/Node.js & Go, crateDB et MongoDB

LA BOÎTE IMMO | Tech Lead fullstack mobile (juillet 2022 - mars 2023)

Management d'une équipe de 6 développeurs sur un vaste parc applicatif basé sur du Laravel, Symfony et Angular.

Développement d'une application mobile destinée aux agents immobiliers en Ionic + Angular + Apollo GraphQL. Mise en place des endpoints en PHP. Suite Atlassian pour gestion projet et dépôt de code. Fonctionnement en Squads agiles.

NAVAL GROUP | Tech Lead et développeur fullstack (juin 2018 - juillet 2022) Développement d'une application de planification de maintenance permettant la gestion d'équipe et d'un parc de tablettes en Angular, NodeJS et MongoDB.

Développement d'une application de gestion des flexibles par puces RFID ou code-barres en Angular, NodeJS et PostgreSQL.

Développement de micro-services Devops en NodeJS, création d'une CI/CD automatisée, test E2E avec Zeebee et Camunda, déploiements automatisés, SonarQube, Gitlab, Docker et Kubernetes.

Support N3 sur diverses applications MEAN.

Pilotage de sous-traitants en agile, rédaction de documentation et de User Stories avec Jira et Confluence. Encadrement d'alternants.

SOPRA STERIA | Développeur Web et mobile *(avril 2015 – juin 2018)* Gestion d'un large panel d'applications Web et mobiles en développeur Front & BackEnd. Utilisation des framework PHP: Symfony et Laravel ainsi au'Ionic.

Gestion de base de données en MySQL et MsSQL. Administration de SugarCRM, configuration de systèmes et déploiement.

Rédactions de spécifications et de jeux de tests, Administrateur Mantis, Redmine, LDAP et SVN.

CAPGEMINI | Développement de scripts (*fev-avril 2015*) Projet Facturation Orange: scripts Shell, VBS, ETL sous Data Integrator et HP Quality Center

ATOS - THALES | Développement d'outils de tests automatiques et simulateur (stage 3 mois) (stage 6 mois)

Stage de fin d'études : «Java, Template HTML et scripts « Jython » Développement d'outils de tests automatiques pour FREMM en Java avec moteur de Template HTML, modélisation UML, SVN, Jenkins.

FORMATION

2009-2014 classes préparatoires Maths sup – Math spé puis diplôme d'ingénieur en majeure informatique.

CENTRES D'INTÉRÊT

Sports, cyclisme, course à pied, ancien entraîneur de BMX. Jeux vidéo et de société, Évolution du monde du Web.